【裁判字號】    97,訴,1099
【裁判日期】    970910
【裁判案由】    新型專利舉發
【裁判全文】
臺北高等行政法院判決
                                     97年度訴字第01099號
                              .
原      告  曜越科技股份有限公司
代  表  人  甲○○
訴訟代理人  賴安國 律師
被      告  經濟部智慧財產局
代  表  人  王美花（局長）
訴訟代理人  丙○○
參  加  人  乙○○
上列當事人間因新型專利舉發事件，原告不服經濟部中華民國97
年3 月5 日經訴字第09706102930 號訴願決定，提起行政訴訟，
並經本院依職權命第三人乙○○參加訴訟，本院判決如下：
    主  文
原告之訴駁回。
訴訟費用由原告負擔。
    事  實
一、事實概要：
    原告前於民國（下同）93年6 月18日以「具高密度與高度比
    散熱片之水冷散熱裝置」向被告智慧財產局申請新型專利，
    經被告編為第00000000號進行形式審查准予專利後，發給新
    型第M259221 號專利證書（下稱系爭專利）。嗣參加人乙○
    ○以系爭專利違反專利法第94條第4 項規定，對之提起舉發
    ，案經被告審查，於96年10月29日以（96）智專三（二）04
    074 字第09620604050 號專利舉發審定書為「舉發成立，應
    撤銷專利權」之處分（下稱原處分）。原告不服，提起訴願
    ，經經濟部97年3 月5 日經訴字第09706102930 號訴願決定
    駁回，原告仍不服，遂向本院提起行政訴訟。本院依職權命
    參加人參加訴訟。
二、兩造聲明：
  (一)原告聲明：訴願決定及原處分均撤銷。
  (二)被告聲明：原告之訴駁回。
三、兩造之爭點：
  (1)證據1 及2 之組合可否證明系爭專利申請專利範圍第1 項不
    具進步性？
  (2)證據1 、2 及3 之組合可否證明系爭專利申請專利範圍第2
    項不具進步性？
  (3)證據2 及3 之組合可否證明系爭專利申請專利範圍第3 項不
    具進步性？
  (一)原告主張：
    1.就系爭專利申請專利範圍第1 項部分：
      (1)原處分及訴願決定認原告系爭專利申請範圍第1 項無進
        步性，無非係以：參加人所提證據1 （86年2 月21日公
        告之第00000000號「高密度鰭片式散熱片」新型專利案
        ，下同）僅揭露鰭片式散熱片，並未揭露系爭專利利用
        冷卻液達到散熱之結構，證據1 固難證明系爭專利申請
        專利範圍第1 項不具進步性；惟系爭專利申請專利範圍
        第1 項技術特徵之前所界定之水冷散熱裝置，已等效揭
        示於證據2 （91年11月1 日公告之第00000000號「液冷
        式電腦元件散熱裝置」新型專利案，下同）第2 、3 圖
        中。又證據1 揭露散熱片1 之各鰭片11之間距P 與高度
        H 的比例為H ＝6P或H ＝30P ，亦即鰭片高度H ／鰭片
        之間距P 之比例等於6 、30，而系爭專利申請專利範圍
        第1 項技術特徵所述之各散熱片12高度（H ），與兩相
        鄰散熱片12之間距（D ）比值（即散熱片高度／兩散熱
        片之間距），係符合H ／D ≧5 者，即係界定散熱片高
        度／兩散熱片之間距之比例關係，且證據1 所揭示6 或
        30之比例值亦係系爭專利之H ／D ≧5 比例關係中之一
        數值，而系爭專利與證據1 、2 皆同為散熱器之技術領
        域，故證據1 及2 之組合足以證明系爭專利申請專利範
        圍第1 項不具進步性云云。
      (2)惟，按新型專利乃對物品之形狀、構造或裝置之創作或
        改良，難免有習知之零組件或技術之運用，在申請專利
        範圍獨立項中，將已知技術納入整體構造中亦為常見者
        ，而應否准予專利，自當就其整體構造決之，非謂有運
        用習知技術結構即不能准予專利，系爭案之申請專利範
        圍縱含有習知技術構造，惟其整體結構及功效既與異議
        引證不同，自難謂不符新型專利要件；比較兩新型專利
        是否同一，應就其目的、形狀、構造、功效等整體觀察
        ，若一不同，即非同一。有最高行政法院（89年7 月1
        日改制前為行政法院）78年度判字第516 號及86年度判
        字第990 號判決意旨可茲參照（見本院卷第28、29頁）
        。
      (3)原處分及訴願決定固陳稱「系爭專利請求項1 技術特徵
        之前所界定之水冷散熱裝置」已等效揭示於「證據2 第
        2 、3 圖之散熱裝置」云云。然細究其認定「等效揭示
        」之理由，僅分別描述二者之構造，而非就二者目的、
        形狀、構造、功效等整體觀察，對於二者以如何之技術
        手段、方法達成其所謂之均等效用，亦絲毫未加以著墨
        ，不僅與前揭最高行政法院判決意旨不符，並又有行政
        處分不備理由之違誤。
      (4)況且，依證據2 新型專利案公告資料及專利說明書影本
        ，其揭露有：一座體10，具有一頂板11及一由該頂板11
        周緣向下延伸的壁板12，二者相配合界定出一凹孔13，
        該頂板11底面至少設有一朝該凹孔13凸設的隔板14，藉
        該隔板14可在凹孔13中區隔出可互相連通的一引入道15
        及一引出道16，對稱於該引入道15及引出道16之頂板11
        上又各設有一可供冷卻液流入的入口17及一可供冷卻液
        流出的出口18；一導體20，是以高熱傳導係數之材質製
        成板塊狀，具有一可封設在該凹孔13開口的頂面21及一
        可緊貼於電腦元件的底面22，該頂面21向上凸設有多數
        可伸設在凹孔13中的散熱片23，在相鄰二散熱用的相對
        側面之間即設有一槽道24，各散熱片23上均設有數個可
        貫穿二側面的貫穿部25；藉此，利用一泵浦30強制將冷
        卻液經入口17導入該凹孔13內部進行熱交換時，可達到
        電腦元件散熱目的。換言之，證據2 之技術內容在於：
        「藉該隔板14在凹孔13中區隔出可互相連通的引入道15
        及引出道16，其中該等引入道15、引出道16各設有可供
        冷卻液流入的入口17，及可供冷卻液流出的出口18，俾
        利一泵浦30強制將冷卻液經入口17導入該凹孔13內部進
        行熱交換」。而系爭專利之技術內容為「令冷卻液循環
        流入罩體20之容置穴21中，並流竄於熱接座10之各散熱
        片12間」，非利用隔板14區○○○○道15及引出道16，
        足見二者之構造及技術內容明顯有別，實難謂有等效揭
        示之情形，原處分及訴願決定對此未予詳察，亦有違法
        不當之處。
      (5)再者，證據1 說明書第4 頁第9 至12行雖揭露「…鰭片
        11採嵌接式設計，散熱片1 之鰭片11的間距P 、厚度T
        及高度H 等比例，較不受限制，可達到H ＝100T，H ＝
        30P ，實際上可無限制，…」，惟由證據1 說明書及圖
        式可知，該散熱片係為利用空氣對流之被動傳統散熱方
        式，並未具有系爭專利將散熱片氣密於罩體中及利用冷
        卻液主動散熱之技術，又該散熱鰭片嵌設於基部上，並
        藉由倒鉤與凹槽之配合，而防止鰭片脫出於嵌槽，且可
        藉由適當之上膠而使其更加穩固。而由系爭專利說明書
        第9 頁「可藉由鏟削或擠壓或鑄造一體成形…」及圖示
        ，可知系爭專利之散熱片可與該基板以一體成型的方式
        設置，故系爭專利與證據1 相比較，系爭專利可減少散
        熱片因上膠脫落產生之不穩固或從嵌槽脫落之風險，且
        是在減少許多步驟、製程情況下達成此一較佳效用。而
        證據2 雖揭示有一種利用冷卻液主動散熱之技術，但因
        證據1 之散熱片並非為冷卻液式散熱器所設計，則證據
        1 採用之倒鉤、上膠等方式，並無法等同適用於冷卻液
        式散熱器，且有增加散熱片脫落風險之虞，在此情況下
        ，具通常知識者實無法思及將證據1 及2 相結合。況且
        ，證據1 、2 相結合既有前述增加散熱片脫落風險情況
        ，則將二者相結合產生之技術，顯然亦無法達成系爭專
        利之效用，原處分及訴願決定未就系爭專利整體構造觀
        察，率認系爭專利申請範圍第1 項為所屬技術領域中具
        通常知識者組合證據1 、2 之技術顯能輕易完成，認事
        用法容有違誤。
    2.系爭專利申請範圍第2 項部分：
      (1)原處分及訴願決定認系爭專利申請範圍第2 項不具進步
        性，無非係以：系爭專利申請範圍第2 項附屬項係依附
        於第1 項獨立項，並進一步界定申請專利範圍第1 項所
        述具高密度及高度比散熱片之水冷散熱裝置，其中該罩
        體，令其進水頭及入水頭，係呈一對角關係，設置於罩
        體之第二側者；而由證據1 及2 之組合足以證明系爭專
        利申請專利範圍第1 項不具進步性；又由證據3 （93年
        2 月21日公告之第00000000號「電腦中央處理器用之液
        冷器」新型專利案，下同）之申請專利範圍及第5 圖可
        知，其揭露一種用於電腦中央處理器或是IC晶片組上之
        液冷器，其上蓋4 的兩端角落分別設有由管柱所形成之
        一入水口41和出水口42之配置方式，即已揭示系爭專利
        申請專利範圍第2 項所進一步界定之細部特徵，故系爭
        專利申請專利範圍第2 項附屬項為其所屬技術領域中具
        有通常知識者依證據1 、2 及3 之組合顯能輕易完成，
        不具進步性云云。
      (2)惟，證據1 及2 之組合無法證明系爭專利申請專利範圍
        第1 項不具進步性，已如前述。
      (3)又，依證據3 之專利公告資料，其揭露有：上蓋4 ，係
        以一矩形之扁板為基板，除在基板上方的兩個角落分別
        設由管柱所形成之一入水口41及出水口42。亦即，證據
        3 之入水口41、出水42管柱係一體成型設置於上蓋4 上
        ，有其方向限制。相形之下，系爭專利之進水頭22、出
        水頭23係以可拆卸方式設置近水管柱及出水管柱，俾可
        將該等進水管柱、出水管柱拆卸，進行維修，或旋轉該
        等進水管柱、出水管柱於0 度、90度、180 對或270 度
        位置上，安裝上並無方向限制。準此，系爭專利裝置構
        造與證據3 裝置構造不同，且有改善證據3 缺失之效用
        。
      (4)再者，由系爭專利圖示及申請專利範圍可知，系爭專利
        之散熱片係並列突設於熱接座上，故水道所走之路線係
        並行者，亦即冷卻液從入水端進入後，同時經過並列之
        散熱片而自出水端輸出，故冷卻液可藉由經過多個流道
        而同時冷卻各散熱片，而證據3 之流道則為串流，亦即
        使冷卻液從頭到尾經單一流道而吸收熱量，此會導致前
        端吸熱飽和後之冷卻液無法有效吸收後端之熱量，是證
        據3 之吸熱方式及原理與系爭專利仍有不同。在此吸熱
        方式及原理明顯不同情況下，具有通常知識者實無法輕
        易組合證據1 、2 及3 而完成系爭專利申請範圍第2 項
        。
      (5)況且，依被告制定之審查基準針對進步性之判斷方式，
        「組合不同文獻，其數量愈多，通常視為非輕易完成」
        （見本院卷第30至35頁，臺北高等行政法院95年度訴字
        第313 號判決理由三(三)），而本案中，被告先以證據1
        、2 之組合論定系爭專利申請範圍第1 項無進步性，後
        仍須再援證據3 與證據1 、2 相組合，始能認定系爭專
        利申請範圍第2 項不具進步性，此種以3 件以上證據組
        合始能說明系爭專利申請範圍第2 項不具進步性之過程
        ，是否符合專利法第94條第4 項所定：「顯能輕易完成
        」，實不無斟酌餘地。
    3.系爭專利申請範圍第3 項部份：
      (1)原處分及訴願決定認系爭專利申請範圍第3 項不具進步
        性，無非係以：系爭專利申請範圍第3 項與第1 項獨立
        項之差別僅在於其界定之技術特徵為「上述罩體的進水
        頭及入水頭，係呈一對角關係，設置於罩體之第二側者
        」，而此部分之技術特徵，即等效揭示於證據3 之申請
        專利範圍及第5 圖之上蓋4 的兩端角落之入水口41及出
        水口42之配置方式。又系爭專利申請專利範圍第1 項獨
        立項其特徵之前所界定之水冷散熱裝置已等效揭示於證
        據2 ，是系爭專利申請專利範圍第3 項獨立項與第1 項
        獨立項所載相同之水冷散熱裝置技術亦等效揭示於證據
        2 ，故系爭專利申請專利範圍第3 項獨立項為其所屬技
        術領域中具有通常知識者組合證據2 及3 之技術顯能輕
        易完成，不具進步性云云。
      (2)惟，證據3 之申請專利範圍及第5 圖之上蓋4 的兩端角
        落之入水口41及出水口42之技術與系爭專利採用之技術
        ，一者採前端吸熱飽和而無法有效吸收後端熱量之有缺
        之串流方式；一者採冷卻液藉由經過多個流道而同時冷
        卻各散熱片之技術，二者明顯有別，已如前述。原處分
        及訴願決定認系爭專利申請範圍第3 項與第1 項獨立項
        之差別已等效揭示於證據3 云云，顯屬有誤，證據2 與
        證據3 之結合實不足以認定系爭專利申請範圍第3 項為
        顯能輕易完成。
      (3)系爭專利申請專利範圍第1 項獨立項其特徵之前所界定
        之水冷散熱裝置並未等效揭示於證據2 ，原處分及訴願
        決定此部份之認定不僅有誤，且明顯有不備理由之瑕疵
        ，亦已如前述。
      (4)準此，原處分及訴願決定基於上開錯誤認知，率認系爭
        專利申請範圍第3 項獨立項為其所屬技術領域中具有通
        常知識者組合證據2 及3 之技術顯能輕易完成，認事用
        法皆有違誤。
    4.綜上所述，系爭「具高密度與高度比散熱片之水冷散熱裝
      置」新型專利案並非其所屬技術領域中具有通常知識者依
      申請前之先前技術顯能輕易完成，故被告之原處分有違專
      利法第94條第4 項規定。
  (二)被告主張：
    1.起訴理由主要訴稱證據1 、2 之組合無法證明系爭專利請
      求項1 不具進步性，證據1 、2 、3 之組合無法證明系爭
      專利請求項2 不具進步性，證據2 、3 之組合無法證明系
      爭專利請求項3 不具進步性，系爭專利並無違反專利法第
      94條第4 項規定。
    2.該等理由係屬事實認定，經查：
      (1)系爭專利請求項1 技術特徵之前所界定由熱接座10、基
        板11、複數散熱片12、熱源40、罩體20、容置穴21、進
        水頭22、出水頭23、冷卻液輸送泵24、入水端242 、出
        水端241 、驅使冷卻液循環流入罩體20之容置穴21中並
        竄流於熱接座10之各散熱片間12等所組成之水冷散熱裝
        置，已等效揭示於證據2 第2 、3 圖揭露由導體20、凹
        孔13、散熱片23、座體10、引入道15、引出道16、泵浦
        30、入口17、出口18以及利用一泵浦30將冷卻液經入口
        17導入該凹孔13內部進行熱交換所組成之散熱裝置；另
        外，證據1 中揭露散熱片1 之各鰭片11的間距P 與高度
        H 的比例為H ＝6P或H ＝30P ，亦即鰭片高度H ／鰭片
        之間距P 之比例等於6 、30，而系爭專利請求項1 中所
        述之技術特徵「各散熱片12高度（H ），與兩相鄰散熱
        片12之間距（D ）比值『即散熱片高度／兩散熱片之間
        距』係符合下列關係式H ／D ≧5 者」，亦是界定散熱
        片高度／兩散熱片之間距之比例關係，而證據1 中所揭
        示鰭片高度H ／鰭片之間距P 等於6 或30之比例值亦是
        系爭專利之H ／D ≧5 比例關係中之一數值，而系爭專
        利與證據1 、2 皆同為散熱器之技術領域，是以，證據
        1 、2 之組合足以證明系爭專利請求項1 為其所屬技術
        領域中具有通常知識者依申請前之先前技術顯能輕易完
        成。
      (2)證據3 第5 圖亦揭露一種用於電腦中央處理器或是IC晶
        片組上之液冷器，其上蓋4 的兩端角落分別設有由管柱
        所形成之一入水口41和出水口42，因此，系爭專利請求
        項2 所述「進水頭及入水頭，係呈一對角關係，設置於
        罩體之第二側者」，亦可由證據1 、2 、3 之組合而證
        明其為所屬技術領域中具有通常知識者依申請前之先前
        技術顯能輕易完成。
      (3)系爭專利請求項3 （參照圖式第3 、4 、5 圖）揭露一
        種具高密度及高度比散熱片之水冷散熱裝置，其與請求
        項1 之差別僅在於技術特徵：「上述罩體20的進水頭22
        及入水頭23，係呈一對角關係，設置於罩體20之第二側
        者」，其餘皆與請求項1 相同，而如前述，系爭專利請
        求項3 技術特徵之前所界定之水冷散熱裝置，已等效揭
        示於證據2 之中；而系爭專利請求項3 所界定之進水頭
        22、入水頭23呈一對角關係設置於罩體20之技術特徵，
        亦等效揭示於證據3 第5 圖上蓋4 的兩端角落之入水口
        41和出水口42之配置方式，是以，證據2 、3 之組合亦
        足以證明系爭專利請求項3 為其所屬技術領域中具有通
        常知識者依申請前之先前技術顯能輕易完成。
  (三)參加人主張：參加人未到場表示意見。
    理  由
一、按凡利用自然法則之技術思想，對物品之形狀、構造或裝置
    之創作，而可供產業上利用者，得依法申請取得新型專利，
    固為專利法第93條暨第94條第1 項前段所規定。惟如新型「
    為其所屬技術領域中具有通常知識者依申請前之先前技術顯
    能輕易完成時」，仍不得依法申請取得新型專利，同法第94
    條第4 項復有明文。
二、原告前於93年6 月18日以「具高密度與高度比散熱片之水冷
    散熱裝置」向被告智慧財產局申請新型專利，經被告編為第
    00000000號進行形式審查准予專利後，發給新型第M259221
    號專利證書（下稱系爭專利）。嗣參加人乙○○以系爭專利
    違反專利法第94條第4 項規定，對之提起舉發，案經被告審
    查，於96年10月29日以（96）智專三（二）04074 字第0962
    0604050 號專利舉發審定書為「舉發成立，應撤銷專利權」
    之處分。原告不服，循序提起行政訴訟，並為事實欄所載各
    節之主張，是本件應審酌者厥為：
    (1)證據1 及2 之組合可否證明系爭專利申請專利範圍第1 項
      不具進步性？
    (2)證據1 、2 及3 之組合可否證明系爭專利申請專利範圍第
      2 項不具進步性？
    (3)證據2 及3 之組合可否證明系爭專利申請專利範圍第3 項
      不具進步性？
三、關於(1)證據1 及2 之組合可否證明系爭專利申請專利範圍第
    1 項不具進步性部分：
  (一)查本件系爭第00000000號「具高密度與高度比散熱片之水冷
    散熱裝置」新型專利案，其申請專利範圍共3 項，其中第1
    、3 項為獨立項，餘為附屬項。參加人所提舉發附件1 及2
    為系爭專利公告及說明書影本；證據1 係86年2 月21日公告
    之第00000000號「高密度鰭片式散熱片」新型專利案；證據
    2 係91年11月1 日公告之第00000000號「液冷式電腦元件散
    熱裝置」新型專利案；證據3 係93年2 月21日公告之第0000
    0000號「電腦中央處理器用之液冷器」新型專利案；證據4
    係系爭專利之新型專利技術報告，先予敘明。
  (二)系爭專利主要技術特徵係利用高密度及高度比散熱片之水冷
    散熱裝置，而證據1 及2 亦為散熱片（或散熱裝置）之技術
    領域。又依系爭專利申請專利範圍第1 項獨立項所載：「…
    一熱接座，含有一基板，於其頂端面，並列突設有複數散熱
    片，令該基板緊貼於一熱源上者；以及一罩體，其第一側，
    凹設有一容置穴，以對應地罩住各散熱片，並令該容置穴之
    穴緣，氣密地跨接於熱接座的基板上，且於該罩體之第一側
    之相對側，即第二側穿設有一進水頭及一出水頭，分別導通
    該容置穴，並銜接一冷卻液輸送泵之入水端與出水端，驅使
    冷卻液循環流入罩體之容置穴中，並竄流於熱接座之各散熱
    片間者；其特徵在於：上述熱接座於基板上所並列突設之各
    散熱片高度（H ），與兩相鄰散熱片之間距（D ）比值（即
    散熱片高度／兩散熱片之間距）係符合下列關係式H ／D ≧
    5 者。」可知，其特徵之前所界定之水冷散熱裝置已等效揭
    示於證據2 第2 、3 圖所示由導體20、凹孔13、散熱片23、
    座體10、引入道15、引出道16、泵浦30、入口17、出口18及
    利用一泵浦30將冷卻液經入口17導入該凹孔13內部進行熱交
    換所組成之散熱裝置；又其界定散熱片高度／兩散熱片之間
    距之比例關係為H ／D ≧5 之特徵，而由證據1 之專利說明
    書第2 頁第9 至12行所載：「散熱片1 之鰭片11的間距P 、
    厚度T 及高度H 等，皆有比例極限，按現有鋁擠型工業界生
    產技術能力，其H ＝10T ，H ＝6P…」及第4 頁第9 至12行
    所載：「…鰭片11採嵌接式設計，散熱片1 之鰭片11的間距
    P 、厚度T 及高度H 等比例，較不受限制，可達到H ＝100T
    ，H ＝30P ，實際上可無限制，…」可知，證據1 之散熱片
    之各鰭片的間距P 與高度H 的比例為H ＝6P或H ＝30P ，亦
    即證據1 所揭示鰭片高度H ／鰭片之間距P 等於6 或30之比
    例值為系爭專利申請專利範圍第1 項獨立項技術特徵所界定
    之H ／D ≧5 比例關係中之一數值，是系爭專利申請專利範
    圍第1 項獨立項為其所屬技術領域中具有通常知識者組合證
    據1 及2 之技術顯能輕易完成，不具進步性。
四、關於(2)證據1 、2 及3 之組合可否證明系爭專利申請專利範
    圍第2 項不具進步性部分：
    系爭專利申請專利範圍第2 項附屬項係依附於第1 項獨立項
    ，並進一步界定申請專利範圍第1 項所述具高密度及高度比
    散熱片之水冷散熱裝置，其中該罩體，令其進水頭及入水頭
    ，係呈一對角關係，設置於罩體之第二側者；而由證據1 及
    2 之組合足以證明系爭專利申請專利範圍第1 項不具進步性
    ，已如前述；又由證據3 之申請專利範圍及第5 圖可知，其
    揭露一種用於電腦中央處理器或是IC晶片組上之液冷器，其
    上蓋4 的兩端角落分別設有由管柱所形成之一入水口41和出
    水口42之配置方式，即已揭示系爭專利申請專利範圍第2 項
    所進一步界定之細部特徵，故系爭專利申請專利範圍第2 項
    附屬項為其所屬技術領域中具有通常知識者依證據1 、2 及
    3 之組合顯能輕易完成，不具進步性。
五、關於(3)證據2 及3 之組合可否證明系爭專利申請專利範圍第
    3 項不具進步性部分：
    再者，依系爭專利申請專利範圍第3 項獨立項所載：「一種
    具高密度及高度比散熱片之水冷散熱裝置，係包括：一熱接
    座，含有一基板，於其頂端面，並列突設有複數散熱片，令
    該基板緊貼於一熱源上者；以及一罩體，其第一側，凹設有
    一容置穴，以對應地罩住各散熱片，並令該容置穴之穴緣，
    …，並竄流於熱接座之各散熱片間者；其特徵在於：上述罩
    體的進水頭及入水頭，係呈一對角關係，設置於罩體之第二
    側者。」及參照圖式第3 、4 及5 圖可知，其與第1 項獨立
    項之差別僅在於其界定之技術特徵為「上述罩體的進水頭及
    入水頭，係呈一對角關係，設置於罩體之第二側者」，而此
    部分之技術特徵，即等效揭示於證據3 之申請專利範圍及第
    5 圖之上蓋4 的兩端角落之入水口41及出水口42之配置方式
    。又如前述，系爭專利申請專利範圍第1 項獨立項其特徵之
    前所界定之水冷散熱裝置已等效揭示於證據2 ，是系爭專利
    申請專利範圍第3 項獨立項與第1 項獨立項所載相同之水冷
    散熱裝置技術亦等效揭示於證據2 ，故系爭專利申請專利範
    圍第3 項獨立項為其所屬技術領域中具有通常知識者組合證
    據2 及3 之技術顯能輕易完成，不具進步性。
六、綜上所述，被告以組合證據1 及2 或證據2 及3 足以證明系
    爭專利申請專利範圍第1 及3 項獨立項不具進步性；又組合
    證據1 、2 及3 足以證明系爭專利申請專利範圍第2 項附屬
    項不具進步性；系爭專利有違首揭專利法第94條第4 項規定
    ，所為「舉發成立，應撤銷專利權」之處分，並無不法，訴
    願決定予以維持，亦無不合。原告徒執前詞，訴請撤銷，為
    無理由，應予駁回。
七、兩造其餘攻擊防禦方法均與本件判決結果不生影響，故不逐
    一論述，併此敘明。
據上論結，本件原告之訴為無理由，爰依行政訴訟法第98條第1
項前段，判決如主文。
中    華    民    國    97    年     9    月   10     日
                    臺北高等行政法院第二庭
                              審判長法  官  徐  瑞  晃
                                    法  官  畢  乃  俊
                                    法  官  陳  金  圍
上為正本係照原本作成。
如不服本判決，應於送達後20日內，向本院提出上訴狀並表明上
訴理由，如於本判決宣示後送達前提起上訴者，應於判決送達後
20日內補提上訴理由書（須按他造人數附繕本）。
中    華    民    國    97    年     9    月   10     日
                                    書記官  陳  可  欣


司法院資訊處製作；財團法人民間司法改革基金會備份。
